【裁判字號】    97,金,3
【裁判日期】    981030
【裁判案由】    損害賠償
【裁判全文】
臺灣臺北地方法院民事判決                 97年度金字第3號
原      告  乙○○
訴訟代理人  柯清貴律師
被      告  元大證券投資信託股份有限公司
法定代理人  甲○○
訴訟代理人  陳世寬律師
            劉純穎律師
            林哲誠律師
上列當事人間請求損害賠償事件，本院於民國98年10月9日言詞
辯論終結，判決如下：
    主  文
原告之訴及假執行之聲請均駁回。
訴訟費用由原告負擔。
    事實及理由
壹、程序方面：
    按訴狀送達後，原告不得將原訴變更或追加他訴，但請求之
    基礎事實同一者，不在此限，民事訴訟法第255條第1項第2
    款定有明文。又所謂請求之基礎事實同一，係指變更或追加
    之訴與原訴之主要爭點有其共同性，各請求所主張之利益在
    社會生活上可認係屬同一或關連之紛爭，而就原請求之訴訟
    及證據資料，於繼續審理時，在相當程度範圍內具有同一性
    或一體性，得期待於後請求之審理予以利用，俾先後兩請求
    得在同一程序中一併解決，避免重複審理者屬之（最高法院
    90年度臺抗字第287號裁判意旨參照）。經查，本件原告起
    訴時原係依民法第227條第2項、第184條第1項前段、第2項
    、證券投資信託事業募集證券投資信託基金處理準則第32條
    第3項之規定有所請求，嗣於民國97年8月8日具狀追加依消
    費者保護法第7條、證券投資信託及顧問法（下稱投信投顧
    法）第7條第3項及第8條第3項之規定請求（見本院卷(一)第
    179 、181頁），經核原告請求之基礎事實，均係被告提供
    不實資訊，影響原告投資判斷，致原告受有損害，而原告訴
    之追加前後，所援引之訴訟資料大致相同，且主要爭點具有
    同一性，揆諸前開規定，原告所為訴之追加，尚無不合，應
    予准許。
貳、實體方面：
一、原告起訴主張：
  （一）香港商新鴻基投資管理有限公司（下稱新鴻基公司）委
        託被告於臺灣私募「新鴻基資貸基金」（下稱系爭基金
        ），經主管機關行政院金融管理委員會（下稱金管會）
        核准後，被告複委任訴外人金復華證券投資信託股份有
        限公司（下稱金復華投信）代理募集系爭基金，金復華
        投信乃將被告提供之文件印上「金復華投信」字樣後，
        製成系爭基金之簡介，簡介中將系爭基金定位為「相對
        低風險、高報酬，適合穩健保守型的投資人作為替代美
        元定存的投資工具」，使投資人、應募人誤信系爭基金
        風險低卻有高報酬之獲利，並有如定存般絕對獲得固定
        利息收益，並未將系爭基金主要投資標的為單一對象之
        短期抵押放款業務、未分散投資風險、如贖回之金額逾
        基金規模之10％時將遞延贖回、具有流動性不足之風險
        等告知投資人，誤導投資人對系爭基金之風險及獲利之
        評估，原告並於95年4月30日以美金200萬元申購系爭基
        金19539.8830單位，惟被告並未按月提供月報予金復華
        投信及原告，使原告無法得知系爭基金之情形，顯有疏
        失。又被告於系爭基金之廣告資料中向原告等投資人誆
        稱系爭基金於91年7月間即已成立，且正報酬月份比例
        100 ％，使原告誤認系爭基金已成立多年，且投資報酬
        績效優，實則迄原告95年4月間原告申購基金時，系爭
        基金僅成立3個月而已，倘原告知悉系爭基金僅成立3個
        月，即無以200萬美元之金額申購系爭基金之可能，是
        被告不實廣告之行為與原告之損害間有因果關係。再者
        ，被告違反行政院金融監督管理委員會（下稱金管會）
        制訂之境外基金管理法第52條第2項關於自然人、法人
        或基金之應募人數不得超過35人之規定，金管會於96年
        8月派人查核並於同年9月提出糾正，詎被告於同年8月
        接受贖回之人數為31人，其中A股為16人（贖回金額為
        325 萬4725美元），B股為15人（556萬美元），申請贖
        回之金額達美金881萬4725元，將系爭基金之應募人數
        降至23人，導致系爭基金遭其他投資人恐慌性贖回，造
        成96 年8月單月份即產生2700萬美元之贖回量，已逾系
        爭基金規模之10％，致系爭基金遭遞延贖回，被告乃與
        新鴻基公司協調，將贖回上限由10％提高為20％，然因
        被告於96年8月間大量贖回系爭基金之行為，已造成系
        爭基金其他投資人之恐慌性贖回，使96年8月間之贖回
        遞延至96年9月，96年9月份之贖回則遞延至更久之後，
        被告並未將前述遞延贖回情事告知原告。
  （二）嗣96年6月間發生美國次級房貸風波，被告於96年8月30
        日發表之「次級房貸危機對新鴻基資貸基金的影響」投
        資報告中表示：「1.在次級房貸風暴越演越烈的同時，
        7月份SHK採取調降Subprime投資部位由2.81％降低到2.
        1％。若是Subprime的部位都虧損殆盡，導致淨值為0，
        依2.1％的比例，再乘上1.9倍的槓桿，粗略估計最大損
        失將為淨值-4％左右（單月）。2.截至2007.6月、FI部
        位僅有一檔US focused Fund估計會帶來負報酬 （-20b
        ps）。然而，7月份剛開始單純的次級房貸危機，現在
        卻演變成全球信貸市場整體的危機（包含主要房貸資產
        、高信用評等資產），就連全球股票市場也被牽累。因
        為投資人的信心危機造成全球恐慌性的賣壓，反而導致
        市場流動性不足，各國央行也在此時挹注臨時流動準備
        金，試圖挽救市場的頹勢。而基金主要的虧損已不是來
        自於Subprime部位，反而是Fixed Income部位（11.96
        ％）的績效表現。基金經理人也認為6、7月已經是Bank
        Loans最差的階段。另外，我們看到8月初的時候，LCDX
        （US leverage loans index）反彈，市場許多專業投
        資機構反而開始趁此機會逢低加碼買進，相信基金績效
        等credit spread縮減之後會有所反彈回穩。目前FI部
        位裡有與銀行融資的槓桿操作，但幾乎沒有垃圾債券的
        部位，Eden Rock認為目前有關融資及債券持有部位的
        績效仍屬穩健，會持續觀察未來後續發展，且認為未來
        公司債在重新估價後可能會有很好的獲利空間。3.假設
        1-7月的累計報酬率為3％，接下來的5個月假設每月可
        得1.35％，年底報酬應可得9.75％。值得注意的是，雖
        然信用市場的價格有反彈的現象，但市場缺乏流動性仍
        會影響短期內的信用市場價格，波動性幅度仍大，讓交
        易成交更行困難，並產生技術性的調整的現象。4.贖回
        是否造成流動性風險？不會，因為Leverage可以從現在
        2倍擴張到2.5倍，有足夠資金可因應，暫時不會有流動
        性風險。5.將系爭基金於96年8月份遭贖回之金額記載
        為270萬美元（實際贖回金額為2700萬美元）」，是上
        開投資報告中對系爭基金於96年8月份遭大量贖回之情
        事加以隱瞞，並以上述文字誤導投資人，使投資人誤信
        系爭基金未受美國次級房貸風波影響，被告顯已違反善
        良管理人注意義務。更有甚者，被告於97年1月31日另
        行製作之「新鴻基資貸基金西元2007年回顧及西元2008
        年展望」投資報告，對於97年基金之展望，被告竟記載
        如下，將系爭基金定位為「獲利扎實」之基金，完全誤
        導投資人對於系爭基金之判斷：「1.ABL部位有更多獲
        利機會：Eden Rock認為因為信貸緊縮，可讓ABL（Asse
        t Based Lending）部位獲得更多促成交易的好機會。
        傳統融資借款者（例如：銀行）已缺乏競爭力，ABL的
        基金反而在融資條款更具談判能力，也可簽訂更具保障
        的風險溢價。2.等待市場波動風險降低重新佈局：基金
        將在97年Q1時藉由處理調融資槓桿的部位，以趨避mark
        -to-market的波動性風險。同時，Eden Rock也會篩除
        過去績效低於預期，或未能達到預設獲利目標的子基金
        來重新建立部位。3.獲利扎實：Eden Rock相信mark-to
        -market部位仍可在未來取得良好的收益率，因此當基
        金到期時，預估績效是逐漸增長並優於預期。除此之外
        ，投資組合裡的部分子基金有相當優異的獲利，足以支
        撐ABF基金在2008年的績效表現」。
  （三）綜上，被告將系爭基金定位為可替代美元定存之基金，
        已誤導投資人對系爭基金之風險及獲利之評估，前開不
        實之投資報告，將系爭基金遭贖回之金額由實際之2700
        萬美元記載為270萬美元，並聲稱系爭基金無流動性風
        險、獲利扎實，未忠實揭露系爭基金之流動性風險，令
        原告誤認系爭基金未受美國次級房貸風波之影響，未及
        時將已申購系爭基金贖回而受有損失，被告已違反其應
        負之善良管理人之注意義務。迄97年2月27日被告方行
        文告知原告系爭基金已停止計算基金淨值及交易，原告
        乃於97年3月3日發律師函與被告請其召開系爭基金受益
        人會議，並請被告要求新鴻基公司召開系爭基金之全球
        受益人會議，惟被告除於97年3月10日以公司函答覆原
        告外並無其他作為，是被告違反境外基金管理辦法之規
        定提供不實資訊予原告，致令原告無法正確判斷而致投
        資失利，被告顯因違反善良管理人注意義務之不法行為
        侵害原告權利，自應依投信投顧法第7條第3項及第8條
        第3項之規定對原告負損害賠償責任。又被告以提供服
        務為營業，被告違反投信投顧法第7條第1項以及境外基
        金管理辦法第52條第1項第2款、第2項之規定，則其所
        提供之服務不具當時科技或專業水準可合理期待之安全
        性，自應依消費者保護法第7條第1項及第3項之規定對
        原告負損害賠償責任，另被告受原告之委任而處理系爭
        基金之相關事務，兩造間應有委任契約，而被告亦係受
        新鴻基公司之委託在我國私募系爭基金，則兩造間亦應
        有信託契約，且被告受有手續費及基金管理費之報酬，
        被告違反善良管理人注意義務，隱瞞事實，提供不實訊
        息，即應依不完全給付之規定向原告負損害賠償。為此
        ，爰先位主張依投信投顧法第7條第3項、第8條第3項規
        定，請求被告賠償原告之損害美金200萬元，備位主張
        依民法第184條第1項前段、第2項、第227條第2項、證
        券投資信託事業募集證券投資信託基金處理準則第32條
        第3項、消費者保護法第7條規定請求法院擇一為勝訴判
        決等語。
  （四）聲明：
      1.被告應給付原告美金200萬元，及自起訴狀繕本送達之
        翌日起至清償之日止，按週年利率5%計算之利息。
      2.願供擔保請准宣告假執行。
二、被告則以：
  （一）原告所申購之系爭基金係開曼群島商新鴻基全球策略投
        資有限公司（SHK Global Strategy Fund Limited）旗
        下之子基金，由英屬維京群島商SHK Global Managers
        Limited擔任管理機構，英屬維京群島商新鴻基投資管
        理有限公司（SHK Fund Management Limited）擔任行
        銷代理人，並由香港商HSBC Institutional Trust
        Service（Asia）Limited（下稱HSBC）擔任保管機構，
        被告於取得中央銀行核准函後，於95年4月與新鴻基公
        司簽署Intermediary Agreement，受新鴻基公司委任於
        臺灣以私募之方式進行系爭基金之銷售事宜，無權參與
        系爭基金之操作與經營，被告並與金復華投信於95年4
        月20日簽署合作約定書，由金復華投信介紹符合私募資
        格之客戶予被告，原告即為金復華投信符合私募資格之
        客戶之一，原告於95年4月21日申購系爭基金共美金200
        萬元，原告填寫申購單透過HSBC直接向新鴻基公司申購
        ，申購金額亦直接匯入HSBC指定之HSBC New York開設
        之美金帳戶，原告所提出之申購匯款確認單及對帳單亦
        係由HSBC所發，是系爭基金為新鴻基公司所私募，被告
        僅受其委任擔任在臺之代理機構，非系爭基金私募之主
        體，亦非私募申購對象，被告與原告不存在任何契約關
        係。原告就系爭基金之申購、履約或贖回如有任何爭議
        ，應直接與新鴻基公司交涉或求償，故原告雖因透過被
        告申購系爭基金，致原告贖回時亦需透過被告向新鴻基
        公司申請，而被告僅有基於代銷機構之身分，被動地將
        原告贖回申請書轉給新鴻基公司辦理，至於新鴻基公司
        是否接受贖回申請及原告何時可取得贖回金額，皆非被
        告所能決定，亦與被告無涉，是原告依據不完全給付法
        律關係請求被告負損害賠償責任，洵屬無據，被告僅係
        新鴻基公司在台灣之代銷機構，依約並未負有按月提供
        月報予新鴻基公司投資人之義務，又被告與原告間並無
        任何契約關係，已如前述，自無按月提供月報之契約義
        務；再者，境外基金管理辦法第5條第1項、第12條第1
        項之規定僅適用於募集境外基金之情形，不適用私募境
        外基金，蓋「私募」與「募集」不同義，於投信投顧法
        第3條第1項、境外基金管理辦法第2章境外基金之總代
        理人及銷售機構第8條第1項及同法第4章境外基金之私
        募第52條第1項等均分別針對公募和私募作不同規定可
        知，況境外基金管理辦法第52條第3項規定境外基金機
        構於應投資人合理之要求，於私募完成前負有提供與本
        次私募基金有關之財務、業務及資訊之義務，是即令為
        新鴻基公司，其於私募完成前亦無主動提供系爭基金相
        關資訊予原告之義務，而私募完成後，就系爭基金之相
        關資訊應如何揭露，現行法並未規範，應依契約約定為
        之，惟此涉原告與新鴻基公司間之契約關係，與被告無
        涉，至於被告於97年2月27日通知原告系爭基金以停止
        計算基金淨值及交易、同年3月4日通知系爭基金已暫停
        買賣、同年月10日回覆原告律師函等行為，皆是基於服
        務顧客立場所為，不代表被告負有對原告報告系爭基金
        資訊之義務。
  （二）被告為新鴻基公司之代銷公司，已如前述，被告並未申
        購系爭基金，無法如原告所言大量贖回系爭基金，而原
        告所提被告於96年9月製作之次級房貸危機對系爭基金
        的影響報告，係被告根據新鴻基公司提供之資料而製作
        ，屬被告內部文件，僅供被告相關從業人員之參考，並
        非提供予投資人投資意見之文書，亦非被告憑空捏造，
        更非如原告所言隱瞞次級房貸之影響、未客觀反映事實
        現況、未忠實揭露系爭基金之流動性風險，被告事實上
        從未寄發此文件予原告，此文件並非被告所提供，被告
        無義務亦無能力確認新鴻基公司提供資料之正確性，是
        縱該文件中記載有誤，被告對於原告並無故意、過失可
        言。又被告所製作系爭基金96年回顧及97年展望報告，
        其內容主要係翻譯新鴻基公司於97年1月25日所提供之
        報告，被告不負有提供系爭報告予投資人之義務，僅係
        基於服務客戶之立場將新鴻基公司提供之文件翻譯成中
        文提供予客戶參考，由於系爭基金並非由被告所發行，
        亦未參與系爭基金之管理，所有與系爭基金有關之資訊
        皆有賴新鴻基公司之提供，因此，若新鴻基公司之投資
        報告有何錯誤之處，亦屬新鴻基公司之責，被告無義務
        亦無能力確認新鴻基公司提供資料之正確性，是縱該文
        件中記載有誤，被告對於原告並無故意、過失可言，況
        原告並未說明該投資報告內容與原告之損失之間有何因
        果關係。再者，被告所印製並交付予原告之系爭簡介上
        載有「相對低風險、高報酬、適合穩健保守型的投資人
        作為替代美元定存的工具」等文字，係參諸系爭基金過
        去歷史績效表現，每年獲利績效皆逾10％，超過美元定
        存，被告所述並非無憑，而此文字僅提供投資人之投資
        選擇，非對系爭基金之績效保證，況該簡介之末頁以特
        別註明「本基金不表示絕無風險。本證券投資信託事業
        以往之經營績效不保證本基金之最低投資收益；本證券
        投資信託事業除盡善良管理人之注意義務外，不負責本
        基金之盈虧，亦不保證最低之收益」，另系爭基金之投
        資說明書甚至已揭露系爭基金可能有完全損失本金之風
        險，被告從未保證或誤導系爭基金必能獲利，被告並未
        有虛偽、詐欺或其他足致他人誤信之行為，金管會之處
        分容有錯誤。
  （三）原告已於97年3月12日直接向新鴻基公司申請贖回其投
        資系爭基金之單位，然因系爭基金旗下有些子基金在破
        產清算或停止贖回程序中，須等所有子基金清算完結方
        得結算系爭基金之淨值，是於系爭基金結算完成前，難
        謂原告實際受有損害，故原告請求美金200萬元之損害
        賠償，於法無據，又原告依侵權行為及不完全給付之法
        律關係主張被告應負損害賠償責任，應證明被告有侵權
        行為及不完全給付，且與原告受有損害間有相當因果關
        係，而原告並未說明其如何受有損害，亦未說明其損害
        與被告行為間有何因果關係，倘原告之損害係基於系爭
        基金淨值減少或系爭基金暫停交易，亦與被告之行為無
        因果關係，蓋系爭基金淨值減少係因系爭基金投資標的
        因市場因素導致價值減損，與被告代理私募系爭基金並
        無因果關係，系爭基金暫停交易更與被告無涉，蓋系爭
        基金投資說明書條款係由系爭基金發行機構新鴻基全球
        策略投資有限公司所撰擬，其中已明確約定當投資人大
        量贖回系爭基金超過淨值10％時，系爭基金可採取暫停
        交易之方式，系爭基金暫停交易係由新鴻基公司依照經
        原告閱覽同意之系爭基金投資說明書條款所作成之決定
        ，非被告所能置喙，是系爭基金淨值減少、大量贖回或
        暫停交易，皆與被告之行為無因果關係。另被告代理系
        爭基金於臺灣進行私募之應募人數雖超過境外基金管理
        辦法第52條所限制之35人，惟此係因被告誤以為境外基
        金銷售係以基金類股別分別申報，致有該基金A股受益
        人20人，B股受益人為35人之情事，然此僅涉及被告進
        行代理私募之行政管理，與系爭基金淨值減少及原告是
        否受有損害並無任何因果關係。此外，被告於契約上及
        法律上雖無義務提供系爭基金相關資訊，亦無義務協助
        原告辦理關於系爭基金之權益保護相關事宜，惟被告仍
        多次與新鴻基公司交涉，請其說明維護投資人權益之方
        式，是被告已善盡私募境外基金受委任機構之角色，原
        告向被告主張侵權行為及不完全給付之法律關係，洵屬
        無據。
  （四）原告提出之境外私募基金每月投資組合一覽表，係被告
        基於系爭基金代銷機構之地位而非基於契約義務對投資
        人所提供之服務，此由該一覽表公告事項第1點後段載
        明：「本表之目的在於...，非實際持股數量之正式報
        表，若此正式報表與國外正式報表不同時請以國外正式
        報表為主」，可證新鴻基公司始有提供正式報表之義務
        ，被告並無提供該一覽表之契約義務，又此一覽表僅係
        提供投資人參考，非正式報表，無任何法律效力，再觀
        該一覽表公告事項第4點載明：「本表僅供參考不具任
        何法律效力或作為任何辦理交易之憑據」可證，且如該
        一覽表公告事項第1點所載，該表係為「協助客戶紀錄
        『經』元大投信私募之境外基金的交易及持股數，…。
        」而非紀錄『由』元大投信本身私募之境外基金。系爭
        基金既是由原告『經』被告（系爭基金之代銷機構）向
        新鴻基公司申購，契約關係自係存在原告與發行機構新
        鴻基公司之間，而非原告與新鴻基公司代銷機構之被告
        間。而該一覽表雖記載原告之「客戶帳號」為00020，
        惟該編號並非被告之客戶編號，而僅係針對新鴻基公司
        客戶（即系爭基金之股東）之建檔紀錄，便於行政管理
        所給予之編號，被告代理新鴻基公司私募系爭基金，於
        公司文件中將「新鴻基公司之客戶」（即系爭基金投資
        人）稱為「客戶」，係金融機構之作業習慣，殊不能以
        此論斷被告與原告間存有任何契約關係。綜上，被告基
        於系爭基金代銷機構身分，本於協助委任人新鴻基公司
        與原告溝通交涉之立場，在收訖新鴻基公司投資報告書
        或系爭基金相關資訊後提供原告參考（含上述文書及「
        新鴻基資貸基金暫停付款」等資料），原告不能以上述
        文書之記載即認兩造間存有契約關係。
  （五）原告並非「證券投資信託基金受益人」亦非「契約相對
        人」，自無投信投顧法第7條第3項之適用：
      1.按投信投顧法第7條第1項適用之前提須原告係「證券投
        資信託基金之受益人」或「契約之相對人」，然系爭基
        金之申購存在於發行人新鴻基公司與原告間，被告與原
        告無契約關係，原告並非被告之「契約相對人」，依據
        投信投顧法第5條規定，所謂「證券投資信託基金」係
        指證券投資信託契約之信託財產，所謂「受益人」係指
        證券投資信託契約規定，享有證券投資信託基金受益權
        之人，而原告並未與被告簽訂任何信託契約，原告自非
        「證券投資信託基金之受益人」，再者，投信投顧法第
        5條就「證券投資信託基金」與「境外基金」各有不同
        之定義，該二者於投信投顧法下完全是不同之概念，原
        告屬於「境外基金之應募人或購買人」，而非「證券投
        資信託基金受益人」，況被告接受新鴻基公司委任於臺
        灣代理私募「境外基金」，並非經營「證券投資信託業
        務」，是原告既非證券投資信託基金受益人，亦非契約
        相對人，其主張被告應依投信投顧法第7條第3項規定負
        賠償責任，顯於法無據。再者，投信投顧法第5條就「
        證券投資信託基金」與「境外基金」各有不同之定義，
        該二者於投信投顧法下完全是不同之概念，以金管會98
        年8月26日金管證投字第0980042268號函為例：「證券
        投資顧問事業投資證券投資信託基金、期貨信託基金及
        境外基金總金額，不得超過淨值之30％，每1投資基金
        總金額不得超過該基金淨值之10％，該基金總金額以原
        始投資成本為認定標準」，顯見金管會亦明確區別「證
        券投資信託基金」與「境外基金」，而原告屬於「境外
        基金之應募人或購買人」，而非「證券投資信託基金受
        益人」，自無投信投顧法第7條之適用，原告僅以投信
        投顧法第16條關於「境外基金」之規定係在投信投顧法
        第2章「證券投資信託基金」中，即主張境外基金等於
        證券投資信託基金云云，顯屬謬誤。
      2.次按投信投顧法第7條第1項及第3項之立法目的，應在
        於責令發行證券投資信託基金之證券投資信託業者應對
        於其契約之相對人，即證券投資信託基金之受益人負責
        ，並應據以負善良管理人之注意義務，此觀諸境外基金
        管理辦法第52條第6項規定境外基金機構於國內向特定
        人私募境外基金須委任訴訟代理人之意旨可明，本件
        被告並非系爭基金之發行公司，僅係發行公司委任之行
        銷機構在全球眾多代銷機構之一，被告與原告間毫無契
        約義務存在，倘要求被告須依投信投顧法第7條第3項規
        定對原告負賠償責任，不僅混淆境外基金各該當事人間
        之權利義務關係，亦將不當擴大證券投資信託業者之責
        任，至於本件被告僅係發行公司委任之行銷機構在臺灣
        之代銷機構，是否有何侵權行為致原告發生損害而須對
        其負責，應視被告是否違反民法第184條侵權行為之規
        定而定。
      3.被告提供予原告填寫之申購基金聲明書中雖記載「立聲
        明人乙○○，為被告私募證券投資信託基金之申購人，
        茲聲明本人符合『投信投顧法』第11條所列私募基金之
        申購條件」，然該聲明書表係因被告當時首次受境外基
        金機構委任進行境外基金在臺灣之私募作業，故誤用私
        募證券投資信託基金之表格，惟系爭基金為境外基金，
        為兩造所不爭，系爭境外基金之性質為何、是否屬於投
        信投顧法第7條第3項所謂之「證券投資信託基金」，應
        自投信投顧法之規定來加以判斷，與原告片面填寫之聲
        明書所載為何無涉。
  （六）原告主張被告違反消費者保護法第7條第1項之規定，顯
        於法無據：被告係受新鴻基公司委託於臺灣代銷系爭基
        金，被告僅對新鴻基公司負有契約義務，由被告提供申
        購、贖回系爭基金之服務予新鴻基公司，原告係向新鴻
        基公司申購系爭基金，提供服務予原告者為新鴻基公司
        ，消費關係係存在於新鴻基公司與原告之間，原告與被
        告之間並無契約關係存在，被告並未提供服務予原告，
        況且原告並未詳述並舉證說明被告所提供予原告之「何
        項服務」如何不符「安全性」，惟依原告所爭執之內容
        僅係被告提供之資料正確與否的問題，與「安全性」無
        關，原告執消費者保護法之規定請求被告負損害賠償責
        任，自乏憑據而不可採。
  （七）系爭基金投資人是否申請贖回，係由投資人自行決定，
        並非被告所能左右，申請人贖回系爭基金之申請是否獲
        准，係由發行公司新鴻基公司決定，非被告所能決定，
        更與金管會之糾正無關，被告僅係基於系爭基金代銷機
        構之身分，被動地將台灣投資人之贖回申請轉給新鴻基
        公司辦理，至於投資人是否申請贖回、贖回之金額若干
        及新鴻基公司是否接受贖回之申請等等，皆由投資人或
        新鴻基公司自行決定，與被告無涉，被告亦不過問投資
        人贖回之原因，其他全球投資人何以大量贖回系爭基金
        ，被告無從知悉或干預，更非透過被告申請贖回，此依
        照系爭基金投資說明書所約定：「假如在任何的贖回營
        業日中，收到任何要求，其贖回款項係超過單位份淨資
        產值的10％者，本公司得有權延遲贖回該單位份」、「
        任何單位股東要求單位份贖回的權利，在本公司暫停處
        分本基金淨資產的期間中，得暫停贖回作業」可證，投
        資人贖回金額超過系爭基金單位淨值10％，系爭基金未
        必然發生遞延贖回，新鴻基公司有權依照系爭基金投資
        說明書內容決定是否進行遞延贖回，被告無從干預，縱
        令臺灣投資人於96年8月共申請贖回865萬美元，不當然
        影響系爭基金其餘全球投資人之申請贖回決定，原告主
        張96年8月單月份系爭基金共產生2700萬美元之贖回量
        ，係導因台灣投資人96年8月份865萬美元之贖回金額，
        並無任何證據可支持，而金管會係於96年9月28日發函
        對被告應募人數超過35人乙節予以糾正，要求被告不得
        再接受投資人應募，被告於96年8月被動接受台灣投資
        人申請贖回系爭基金時，金管會尚未發函糾正被告，原
        告主張被告因金管會發函糾正，為免於受罰，刻意使投
        資人集中於96年8月份當月申請贖回，完全與事實不符
        ，又金管會糾正函僅要求被告不得再繼續接受投資人應
        募，並未要求被告就系爭基金必須將原本應募人數降低
        至35人之下，被告並無降低系爭基金應募人數之必要。
  （八）被告不知悉系爭基金之贖回狀況，無從亦無義務定期報
        告原告，系爭基金可能產生贖回遞延之風險已於投資說
        明書揭露，原告應自行承擔投資風險：
      1.被告於完成代銷後被動將臺灣地區申請人之贖回申請轉
        由新鴻基公司處理，如何能悉系爭基金之全球贖回狀況
        ，原告稱：新鴻基公司每星期均向代銷機構即被告公佈
        系爭基金之贖回申請狀況，換言之，被告對於系爭基金
        於96年8月份經申請贖回之數量為2700萬美元知之甚詳
        云云」，與事實不符。
      2.被告曾主動於96年8月21日與新鴻基公司電話聯繫要求
        新鴻基公司提供最新之贖回情形後，新鴻基公司始提供
        ，又有關8月份贖回金額270萬美元之數字，乃是被告員
        工根據新鴻基公司依被告要求後所提供之數據所整理，
        係被告內部文件，縱該文件有誤載誤繕之錯誤，亦與被
        告之投資損害間無因果關係。
      3.系爭基金之開戶文件及所有申購文件均裝訂於投資說明
        書中並交付原告，由於系爭基金為境外基金，相關權利
        義務皆明白規範於新鴻基公司所製作提供之投資說明書
        英文原版，被告基於內部溝通方便，將系爭投資說明書
        英文版翻譯成中譯文，僅供公司業務同仁參考，而未提
        供予投資人，原告確實已收到該投資說明書英文原版，
        此觀系爭基金申請文件中載明「I/We expressly
        warran t that：（i）I/We have carefully read and
        fully  understand the information in the Placing
        Memorandum（我明確保證（i）我已經仔細及完全了解
        投資說明書內容），並經原告簽署可證，該投資說明書
        中已充分揭露說明系爭基金大量贖回時可權宜採取遞延
        贖回甚至暫停交易之機制，原告無法推諉不知，原告既
        已審閱該投資說明書，自應已充分了解系爭基金架構及
        可能風險，原告應自行承擔投資境外基金可能產生之風
        險。
  （九）原告主張：金管會糾正函認定被告所製作之「次級房貸
        危機對新鴻基資貸基金的影響」文件，未善盡資訊查證
        之責任，致所載96年8月基金贖回金額270萬美元與實際
        贖回金額美金2700萬元差距甚多，故被告違反證券投資
        信託事業管理規則第19條第1項規定之情事云云，惟金
        管會糾正函前述之認定並未附任何理由說明，完全無法
        推知金管會之立論依據為何，金管會糾正函亦未說明被
        告究係違反證券交易法、或證券交易法授權訂定之任何
        命令及契約之規定，其籠統認定被告違反證券投資信託
        事業管理規則第19條第1項規定，顯無可採，又金管會
        之糾正函性質並非行政處分且內容認定有誤而無可採，
        鈞院自不受該糾正函內容之拘束，況縱令依照金管會之
        糾正函內容，亦無法證明被告之行為與原告之損害間有
        何因果關係。
  （十）私募之性質與募集不同，原告本應充分了解系爭基金之
        風險及性質，而被告已善盡受委任私募系爭基金之角色
        ：「募集」（公開招募）之對象係不特定之人，「私募
        」之對象係特定且具有專業知識之人，對投資標的具備
        較佳分析判斷能力與議約能力，且具備較高風險承擔之
        能力，此即所以證券投資信託及顧問法及境外基金管理
        辦法並未要求私募須事先經過主管機關之核准，且對於
        私募極少規範之由，於「境外基金機構」於國內進行私
        募「境外基金」之情形，由於主管機關管轄權不及於境
        外基金機構，兼以此等境外基金之管理係以外國法為準
        據法，投資人於法律上本就負擔較大之投資風險，又私
        募境外基金因追求絕對報酬，因此投資標的採取多元化
        ，所受限制較少，操作上較公開募集之基金更為靈活，
        投資人於獲利上亦相對承受更大之投資風險，凡此風險
        ，應係本件原告投資系爭基金前即應有之認知，遑論原
        告投資金額高達美金200萬元。原告未能於申購系爭基
        金前詳閱投資說明書並充分了解系爭基金之相關資訊，
        仍投資美金200萬元，明知系爭基金契約係存在於其與
        系爭基金之發行機構新鴻基公司間，被告僅係立於受委
        任代理處理在臺灣之私募事宜之地位，竟意圖將其法律
        風險轉嫁由被告負擔，強要被告負擔所受委任之系爭基
        金發行機構之責任，委無可取。
（十一）原告主張被告應對原告負侵權行為損害賠償責任，惟被
        告為法人，於我國法制下法人並無可能為事實上之侵權
        行為，原告主張被告元大投信構成侵權行為云云，顯無
        可採。又原告並未具體特定其所受損害為何，原告所主
        張之損害包含「申購基金所生之損害」及「遲延贖回所
        生之損害」，惟原告向新鴻基公司申購系爭基金而與新
        鴻基公司成立申購契約，原告申購系爭基金後迄今該契
        約仍有效存在，是原告應說明其申購基金之損害為何，
        及「申購基金所生之損害」、「遲延贖回所生之損害」
        係於何時發生，原告於98年4月16日言詞辯論期日已明
        確表示損害發生時點係在96年8月，可知原告於95年4月
        申購系爭基金時並未受有損害，原告主張因系爭簡介及
        系爭基金廣告之內容有虛偽誇大不實，其因此受有申購
        基金所生之損害云云，應無可採。再者，原告自承於96
        年5月4日將購買系爭基金之款項美金200萬元匯款予系
        爭基金管理銀行，而系爭基金廣告宣傳期間為96 年6月
        至8月，是原告於購買系爭基金時並未參酌系爭基金廣
        告內容，因此系爭基金廣告內容是否有如原告所稱之虛
        偽誇大不實等情，實與本案無關。
（十二）原告對系爭基金之權利仍有效存在，原告並未有實際損
        害發生，且系爭基金目前之淨值並非為零，原告應證明
        系爭基金淨值為何：
      1.無基金淨值之公告並非代表系爭基金之淨值為零，只是
        暫停計算及公告淨值，原告於98年4月16日言詞辯論期
        日表示：我們認為以這樣下去的話，系爭基金的價值最
        後也是會變成零等語，益證系爭基金目前之淨值並非零
        。
      2.原告自承於97年2月27日接獲被告通知系爭基金已於97
        年1月停止基金淨值計算，系爭基金隨時可能恢復計算
        淨值，且淨值之金額隨著全球經濟情勢之變化而有增減
        ，一旦恢復計算淨值，原告即可依照淨值比例取回部分
        之投資金額，原告在基金淨值尚未結算完成前，尚難謂
        受有實際損害，其據以請求損害賠償，顯於法無據。
      3.原告業已贖回系爭基金而取得向新鴻基公司依照渠等雙
        方約定內容取回金額之權利，此等權利並未喪失或損害
        ，故原告應未受有損害，原告既請求損害賠償，當應由
        原告就系爭基金之淨值負舉證責任，而非將舉證責任轉
        嫁至被告要求被告舉證證明系爭基金淨值，況且，因系
        爭基金目前停止計算淨值，被告不知悉淨值為何。
（十三）原告主張被告如認原告所有之基金單位數尚有價值時，
        被告亦得依民法第218條之1第1項之規定，向原告行使
        讓與請求權，原告於獲被告賠償美金200萬元後，亦願
        將系爭基金之所有單位數轉讓與被告云云，惟民法第21
        8條之1第1項規定：「關於物或權利之喪失或損害，負
        賠償責任之人，得向損害賠償請求權人，請求讓與基於
        其物之所有權或基於其權利對於第三人之請求權」，原
        告提起本件訴訟即在釐清被告是否對其主張之損失有賠
        償責任，在本案並無民法第218條之1第1項適用之餘地
        ，況本件原告並未說明其係受有「物」或「權利」之喪
        失或損害，其主張讓與請求權顯有謬誤。又原告主張系
        爭基金之管理費及績效費係由新鴻基公司與被告共同收
        取，然並未提出任何證據，實則，被告並未向包含原告
        在內之系爭基金投資人收取任何報酬或費用，原告主張
        不符事實，惟被告是否自新鴻基公司受有報酬及約定計
        算報酬之標準，與本件無涉，不能因被告自新鴻基公司
        受有報酬即謂被告與原告間有契約關係存在。
（十四）被告於原告所提被告於96年9月製作之「次級房貸危機
        對系爭基金的影響報告」上將贖回金額2700萬元誤載為
        270 萬元，與原告是否申請贖回系爭基金及原告所主張
        之損失間並無因果關係：被告於原告申購系爭基金時業
        已交付英文投資說明書（即原證9）予原告，其上清楚
        載明系爭基金可能因大量贖回而造成遞延贖回，且原告
        確實已收到投資說明書英文原版，此為原告所不否認，
        而依證人徐千惠之證述，原告於96年9月時並不知道系
        爭基金贖回金額超過基金規模10％時將產生遞延贖回之
        情形，顯然原告疏於注意投資說明書所明確揭露之內容
        ，原告既於96年9月間並不知道系爭基金贖回金額超過
        基金規模10％時將產生遞延贖回之情形，則縱令原告於
        96年9 月時知悉系爭基金贖回金額已達美金2700萬元，
        原告並未證明於當時會作成贖回系爭基金之決定，是原
        告並未於96年9月時申請贖回系爭基金與原告所提被告
        於96年9月製作之次級房貸危機對系爭基金的影響報告
        是否記載贖回金額為2700萬元並無因果關係等語置辯。
（十五）聲明：
      1.原告之訴及假執行之聲請均駁回。
      2.如受不利之判決，願供擔保請准宣告免為假執行。
三、兩造不爭執之事項：
  （一）系爭基金成立於95年1月，原告於95年4月30日以美金20
        0萬元申購系爭基金1萬9539.8830單位。
  （二）系爭基金於96年8月份經由被告贖回之金額為美金881萬
        4725元（含A股美金325萬4725元及B股美金556萬元），
        贖回人數為32人（A股及B股各減少16人），如再加上經
        由其他法人或機構贖回之金額，系爭基金於96年8月份
        遭贖回之金額合計美金2700萬元，已逾系爭基金總規模
        10％而產生遞延贖回之情形，並自97年1月起，停止基
        金淨值之計算。
  （三）系爭基金之應募人數高達55人，經金管會認定違反境外
        基金管理辦法第52條第2項之規定，於96年9月28日以金
        管證四字第09600481011號函糾正被告，又被告於投資
        報告（原證1）中記載：「新鴻基資貸基金的相對低風
        險、高報酬，適合穩健保守型的投資人作為替代美元定
        存的投資工具」，及於廣告宣傳資料（原證15）中記載
        ：「成效大勝『美元定存』的最佳選擇」及「本基金經
        行政院金融監督管理委員會核准或同意生效」等語，經
        金管會認定易使人誤信能保證本金之安全或保證獲利，
        及使人誤信系爭基金經金管會審核核准，違反證券投資
        信託事業管理規則第19條第2項第3款之規定，於97年9
        月3日以金管證四字第0970042730號函予以糾正。
四、本件之爭點為：
  （一）被告是否應依投信投顧法第7條第3項、第8條第3項之規
        定負損害賠償責任？
  （二）被告是否應依民法第227條第2項之規定負損害賠償責任
        ？
  （三）被告是否應依消費者保護法第7條第3項之規定負損害賠
        償責任？
  （四）被告是否應負侵權行為損害賠償責任？
五、得心證之理由：
  （一）被告是否應依投信投顧法第7條第3項、第8條第3項之規
        定負損害賠償責任？
      1.按證券投資信託事業、證券投資顧問事業、基金保管機
        構、全權委託保管機構及其董事、監察人、經理人或受
        僱人，應依本法、本法授權訂定之命令及契約之規定，
        以善良管理人之注意義務及忠實義務，本誠實信用原則
        執行業務。違反前項規定者，就證券投資信託基金受益
        人或契約之相對人因而所受之損害，應負賠償之責；經
        營證券投資信託業務、證券投資顧問業務、全權委託投
        資業務、基金保管業務、全權委託保管業務或其他本法
        所定業務者，不得有下列情事：一虛偽行為。二詐欺行
        為。三其他足致他人誤信之行為。證券投資信託事業申
        報或公告之財務報告及其他相關業務文件，其內容不得
        有虛偽或隱匿之情事。違反前2項規定者，就證券投資
        信託基金受益人或契約之相對人因而所受之損害，應負
        賠償之責，投信投顧法第7條第1、3項及第8條定有明文
        。準此，上開規定之適用係以請求權人為證券投資信託
        基金之受益人或契約之相對人為要件。
      2.經查，系爭基金係開曼群島商新鴻基全球策略投資有限
        公司（SHK Global Strategy Fund Limited）旗下之子
        基金，由英屬維京群島商SHK Global Managers Limited
        擔任管理機構，新鴻基公司擔任行銷代理人，並由香港
        商HSBC擔任保管機構，被告係於95年4月間受新鴻基公
        司委任於臺灣以私募之方式進行系爭基金之銷售事宜，
        被告並與金復華投信於95年4月20日簽署合作約定書，
        由金復華投信介紹符合私募資格之客戶予被告，原告於
        95年4月間透過金復華投信介紹，申購系爭基金美金200
        萬元，並填寫申購單透過HSBC向新鴻基公司申購，申購
        金額亦直接匯入HSBC指定之HSBC New York開設之美金
        帳戶，且由HSBC寄發交易對帳單予原告等情，有申購單
        、匯款單及交易對帳單等件在卷可稽（見本院卷(一)第44
        、91至104頁、本院卷(二)第13至23頁），且為兩造所不
        爭執，堪可認定，依境外基金管理辦法第3條第1、5項
        規定：「境外基金管理機構或其指定機構應委任單一之
        總代理人在國內代理其基金之募集及銷售」、「銷售機
        構受理境外基金投資人之申購、買回或轉換等事宜，除
        信託業依特定金錢信託契約及證券經紀商依受託買賣外
        國有價證券契約受託投資境外基金者外，應經總代理人
        轉送境外基金機構辦理」，而系爭基金為境外基金，被
        告係擔任系爭基金銷售機構之國內受委任機構，於國內
        向特定人進行私募事宜乙節，亦有金管會97年9月3日金
        管證四字第0970042730號函在卷可參（見本院卷(一)第
        353頁），足見被告僅係新鴻基公司在國內私募系爭基
        金之代理機構，並非銷售或發行機構，投資人辦理系爭
        基金之申購、買回或轉換等事宜，原則上均應經代理機
        構即被告轉送境外基金機構辦理，是以，被告既非系爭
        基金之銷售或保管機構，亦非證券投資信託契約之委託
        人或受託人，則原告依投信投顧法第7條第3項及第8條
        第3項規定，請求被告負損害賠償責任，即難認有據。
      3.原告雖另主張依證券投資信託事業募集證券投資信託基
        金處理準則第32條第3項之規定，請求被告負損害賠償
        責任云云，惟依證券投資信託事業募集證券投資信託基
        金處理準則第32條第3項規定：「基金銷售機構及其董
        事、監察人、經理人或受僱人因故意、過失或違反銷售
        契約或法令規定，致損害投資人之權益者，應負損害賠
        償責任」，第2條規定：「證券投資信託事業募集及銷
        售證券投資信託基金發行受益憑證適用本準則規定」，
        可知證券投資信託事業募集證券投資信託基金處理準則
        第32條第3項規定係以證券投資信託事業銷售募集證券
        投資信託基金為要件，本件被告既係新鴻基公司在國內
        私募系爭基金之代理機構，並非銷售機構，且系爭基金
        在國內係以私募方式進行銷售，而非公開募集，業如前
        述，即與上開規定不符，則原告此部分主張亦屬無據，
        尚非可採。
  （二）被告是否應依民法第227條第2項之規定負損害賠償責任
        ？
      1.按因可歸責於債務人之事由，致為不完全給付者，債權
        人得依關於給付遲延或給付不能之規定行使其權利；因
        不完全給付而生前項以外之損害者，債權人並得請求賠
        償，民法第227條定有明文，又不完全給付之債務不履
        行責任，須因可歸責於債務人之事由致提出不符合債務
        本旨之給付始足當之，且債權債務之主體，以締結契約
        之當事人為準，債權人不得對於債務人以外之人而請求
        履行，是以，原告主張被告有不完全給付債務不履行之
        情事，自應就被告為契約當事人及被告未依債之本旨提
        出給付乙節，負其舉證之責。
      2.原告雖主張被告受新鴻基公司之委託在國內私募系爭基
        金，新鴻基公司自投資人給付之費用中，撥付佣金及每
        年0.75％之基金管理費予被告，兩造間存在委任或信託
        契約關係云云，惟查，證人即金復華投信業務部副理徐
        千惠證稱：原告曾經透過我購買系爭基金，原告是向金
        復華投信申購系爭基金，因為金復華投信代銷被告公司
        的基金，與基金相關的資料都是由被告公司提供，原告
        申購時填寫由被告公司提供的開戶文件，填寫完後交給
        我，我再交給被告，開戶文件沒有提到金復華投信或被
        告，是英文的文件，我交給被告後，被告再轉交給新鴻
        基公司，就完成開戶手續，申購必須由保管銀行確認有
        收到客戶的申購匯款，才完成申購手續，開戶文件包括
        開戶書、申購書、原留印鑑等，沒有簽契約等語（見本
        院卷(二)第35至37頁），可知原告係透過金復華投信，經
        由被告向國外銷售機構新鴻基公司申購系爭基金，信託
        契約存在於原告與新鴻基公司間，此觀諸上開申購單所
        載之當事人並非被告即明，又被告固不否認自新鴻基公
        司受有報酬，然此係基於被告與新鴻基公司間之協議，
        縱新鴻基公司係自系爭基金投資人給付之費用中撥付一
        定比例款項予被告作為報酬，亦難認兩造間存在委任或
        信託契約。
      3.原告又以被告曾提供系爭基金簡介、「次級房貸危機對
        新鴻基資貸基金的影響」報告、「新鴻基資貸基金2007
        年回顧及2008年展望」報告、「SHK Asset Backed
        Finance Fund（新鴻基資貸基金）暫停付款」、「SHK
        Asset Backed Finance Fund暫停買賣說明」、系爭基
        金每月投資組合一覽表及宣傳廣告等資料（見本院卷(一)
        第14至43、45至64、184至193、322至324頁），並於系
        爭基金每月投資組合一覽表中載明原告客戶帳號為「00
        020」為由，主張兩造間存在契約關係云云，惟查，依
        被告與新鴻基公司所簽訂仲介合約之約定，由被告協助
        參與系爭基金之行銷及配銷工作，以爭取客戶投資系爭
        基金，並服務客戶所需，依新鴻基公司隨時所為之合理
        要求，為該公司提供投資人資料，新鴻基公司則負給付
        佣金之義務（見本院卷(一)第404、409、410頁），可見
        被告提供原告系爭基金之相關資料及服務，係基於其與
        新鴻基公司間之約定，代理該公司在國內服務客戶所需
        ，是即令被告為新鴻基公司提供原告之資料，未善盡資
        訊查證之義務，致原告受有損害，亦係新鴻基公司是否
        應負債務不履行責任及被告有無連帶責任之問題，要難
        執此即謂委任或信託關係存在兩造之間。
  （三）被告是否應依消費者保護法第7條第3項之規定負損害賠
        償責任？
      1.按從事設計、生產、製造商品或提供服務之企業經營者
        ，於提供商品流通進入市場，或提供服務時，應確保該
        商品或服務，符合當時科技或專業水準可合理期待之安
        全性；企業經營者違反前2項規定，致生損害於消費者
        或第三人時，應負連帶賠償責任，消費者保護法第7條
        第1項、第3項前段固定有明文，惟所謂消費者係指依消
        費目的而為交易、使用商品或接受服務之人，所謂企業
        經營者，係指以設計、生產、製造、輸入、經銷商品或
        提供服務為營業者，此觀諸同法第2條第1、2款規定即
        明，又上開規定係規範企業經營者所設計、生產、製造
        之商品或提供之服務，對於消費者不得有安全或衛生之
        危險性，故所謂對之企業經營者，除各式各樣之商品設
        計、生產、製造之廠商外，更包含與消費者之安全或衛
        生有關之服務提供之企業，例如運輸業者、影視遊樂業
        者等，因此所提供之服務若與消費者之安全或衛生無關
        之服務，自無上開規定之適用。
      2.經查，本件原告係透過金復華投信經由被告向國外銷售
        機構新鴻基公司申購系爭基金，其目的係為投資理財，
        非基於消費之目的，且被告基於系爭基金國內代理機構
        之地位提供客戶服務，亦與原告之安全或衛生無涉，核
        與消費者保護法係保護基於消費目的而為交易、接受服
        務之消費者權益之意旨不符，從而，原告主張依消費者
        保護法第7條第1項及第3項規定，請求被告負損害賠償
        責任，自非有據。
  （四）被告是否應負侵權行為損害賠償責任？
      1.按因故意或過失，不法侵害他人之權利者，負損害賠償
        責任；違反保護他人之法律，致生損害於他人者，負賠
        償責任，但能證明其行為無過失者，不在此限，民法第
        184條第1項前段及第2項定有明文。又侵權行為之成立
        必以侵權行為人有故意或過失為要件，故其行為人應為
        自然人，始有成立民法第184條侵權行為之可能，亦即
        民法第184條所規定之侵權行為類型，僅適用於自然人
        之侵權行為，法人並無適用之餘地（最高法院80年度臺
        上字第344號、95年度臺上字第338號裁判意旨參照）。
      2.原告雖主張被告違反境外基金管理辦法第52條第1項第2
        款及第2項之規定，應依民法第184條第1項前段、第2項
        規定負侵權行為責任，侵權行為人是法人等語（本院卷
        (二)第366頁背面、第402頁），惟被告為法人，法人乃法
        律上擬制之人格，本身實際上無從為任何行為，必須依
        靠其董事、股東等負責人，或受僱人作為手足，行使職
        權或執行職務始得運作，故理論上法人本身無法為侵權
        行為，必其負責人或受僱人行使職權或執行職務時為侵
        權行為，法人就其負責人或受僱人之侵權行為負損害賠
        償責任，故邏輯上並無令被告自負民法第184條侵權行
        為損害賠償責任之可能，自不屬民法第184條所規範之
        侵權行為責任主體，是以，原告主張被告係侵權行為人
        ，應依民法第184條第1項前段及第2項規定負侵權行為
        損害賠償責任云云，尚有未合。
六、綜上所述，原告依投信投顧法第7條第3項、第8條第3項、民
    法第227條第2項、消費者保護法第7條第3項、民法第184條
    第1項前段及第2項之規定，請求被告給付美金200萬元，及
    自起訴狀繕本送達之翌日起至清償日止，按年息5％計算之
    利息，均為無理由，應予駁回。又原告之訴既經駁回，其假
    執行之聲請即失所附麗，應併予駁回，附此敘明。
七、本件事證已臻明確，兩造其餘攻擊防禦方法及舉證，核與判
    決結果無影響，爰不予一一論述。
八、據上論結，本件原告之訴為無理由，依民事訴訟法第78條，
    判決如主文。
中    華    民    國    98    年    10    月    30    日
                  民事第二庭    法  官  鍾素鳳
以上正本係照原本作成。
如對本判決上訴，須於判決送達後20日內向本院提出上訴狀。
中    華    民    國    98    年    10    月    30    日
                                書記官  林玗倩


司法院資訊處製作；財團法人民間司法改革基金會備份。
